臺灣花蓮地方法院刑事判決
111年度訴字第78號
聲  請  人  臺灣花蓮地方檢察署檢察官
被      告  邱博向



上列被告因違反商業會計法等案件，經檢察官聲請以簡易判決處
刑（110年度偵字第2110號），本院認不得以簡易判決處刑，改
依通常程序審理，判決如下：
    主  文
本件管轄錯誤，移送於臺灣臺南地方法院。
    理　由
一、聲請簡易判決處刑意旨如附件所載。
二、按檢察官聲請以簡易判決處刑之案件，經法院認應為管轄錯
    誤判決之諭知者，應適用通常程序審判之；案件由犯罪地或
    被告之住所、居所或所在地之法院管轄；無管轄權之案件，
    應諭知管轄錯誤之判決，並同時諭知移送於管轄法院，並得
    不經言詞辯論為之，刑事訴訟法第451條之1第4項但書第3款
    、第452條、第5條第1項、第304條及第307條分別定有明文
    。
三、經查，被告邱博向因違反商業會計法等案件，經臺灣花蓮地
    方檢察署檢察官聲請以簡易判決處刑，於民國111年4月22日
    繫屬於本院。而被告之戶籍地址於110年12月24日起即遷入
    臺南市○○區○○○○0號（即法務部○○○○○○○○○地址），有個人戶
    籍資料查詢結果在卷可稽，且案件繫屬本院時，被告因案在
    法務部○○○○○○○○○執行中，有臺灣高等法院在監在押全國紀
    錄表可參，並非在本院轄區內，且據聲請簡易判決處刑書及
    涉案事實補充說明書（參臺灣花蓮地方檢察署110年度偵字
    第2110號卷第69-77頁）之記載，被告行為地（公司設立地
    ）位於高雄市前鎮區（領先超導公司），犯罪結果地（開立
    不實發票去向地）分別位於新北市淡水區（鎮和公司）、高
    雄市苓雅區（永御公司）、臺中市后里區（安晉公司）、高
    雄市小港區（合鎧公司）、新北市新莊區（本立公司）。是
    本件被告之住居所、犯罪地及所在地均非在本院轄區，檢察
    官向無管轄權之本院對被告上開犯行聲請以簡易判決處刑，
    揆諸上開規定，自有未合，爰依上開規定，不經言詞辯論，
    逕為管轄錯誤之判決。
四、考量被告目前在位於臺南市之法務部○○○○○○○○○執行，且執
    行期滿日為116年3月23日等情，有臺灣橋頭地方檢察署執行
    指揮書電子檔紀錄在卷可參，為使本件審判程序順利進行，
    移送於有管轄權之臺灣臺南地方法院。
據上論斷，應依刑事訴訟法第452條、第304條、第307條，判決
如主文。
本案經檢察官黃曉玲聲請簡易判決處刑。
中　　華　　民　　國　　111 　年　　4 　　月　　29　　日
　　　　　　　　　刑事第五庭　    審判長法　官　粘柏富
　　　　　　　　　                　　法　官　施孟弦
                                      法　官　邱韻如
以上正本證明與原本無異。
如不服本判決應於收受送達後20日內向本院提出上訴書狀，並應
敘述具體理由。其未敘述上訴理由者，應於上訴期間屆滿後20日
內向本院補提理由書(均須按他造當事人之人數附繕本)「切勿逕
送上級法院」。
因疫情而遲誤不變期間，得向法院聲請回復原狀。
中　　華　　民　　國　　111 　年　　4 　　月　　29　　日
                                      書記官  呂姿穎

【附件】
臺灣花蓮地方檢察署檢察官聲請簡易判決處刑書
                                     110年度偵字第2110號
　　被　　　告　邱博向　
上列被告因違反商業會計法等案件，業經偵查終結，認為宜聲請
以簡易判決處刑，茲敘述犯罪事實及證據並所犯法條如下：
　　　　犯罪事實
一、邱博向係領先超導節能科技股份有限公司（公司營業地址設
    在高雄市○鎮區○○路000巷00號，於民國101年4月30日設立，
    下稱領先超導公司）之實際負責人，為稅捐稽徵法之納稅義
    務人及商業會計法之登記負責人，明知營業人應依銷售貨物
    或勞務之實際情況，據實開立統一發票，且領先超導公司與
    附表一所示之鎮和企業有限公司（下稱鎮和公司）等營業人
    間，於附表一所示之期間內，並無實際進貨交易之事實，竟
    先取得如附表一所示由鎮和公司等營業人所開立如附表一所
    示，金額總計達新臺幣（下同）1106萬1300元之不實統一發
    票30張，以充作領先超導公司之進項憑證，營造領先超導公
    司有實際營業之假象，以逃漏102年度綜合所得稅55萬3066
    元。再基於填製不實會計憑證及幫助納稅義務人逃漏稅捐之
    犯意，明知領先超導公司與附表二所示之本立公司等營業人
    間，於附表二所示之期間內，並無實際銷貨之事實，竟填載
    開立如附表二所示，金額達1329萬1418元之不實統一發票共
    計38張予本立公司等營業人，供本立公司等營業人充作進項
    憑證使用，而以此不正當方法，幫助本立公司等營業人逃漏
    營業稅共計66萬4572元。足生損害於稅捐稽徵機關對於上揭
    營業人應納營業稅款之稽徵及核課管理之正確性。
二、案經財政部高雄國稅局告發臺灣桃園地方檢察署檢察官陳請
    臺灣高等檢察署檢察長令轉本署偵辦。
　　　　證據並所犯法條
一、證據清單及待證事實：
編號 證據名稱 待證事實 1 被告邱博向於偵查中之自白 1.被告坦承係領先超導公司之實際負責人。為了美化報表，於102年1月至102年12月間，明知與附表一所示公司無實際交易，卻取得不實統一發票金額共計1106萬1300元，充當領先超導公司之進項憑證，以逃漏102年度綜合所得稅55萬3066元之事實。 2.基於填製不實會計憑證及幫助納稅義務人逃漏稅捐之犯意，虛開附表二所示不實統一發票金額共計1329萬1418元，供他人扣抵銷項稅額，幫助他人逃漏營業稅66萬4572元。 2 證人黃瓊雯於偵查中之供述 全部犯罪事實。 3 財政部高雄國稅局110年8月19日財高國稅審四字第1100108176號函及附件之補充說明書。 全部犯罪事實。 4 領先超導公司取得及開立不實發票明細表、102度申報書(按年度)查詢、營業人銷售額與稅額申報書(401)、專案申請調檔查核清單。 全部犯罪事實。 5 鎮和公司、永御公司、安晉公司、本立公司、合鎧工程有限公司等公司之營業稅籍資料查詢作業、進項來源明細、銷項去路明細、發票影本等 全部犯罪事實。 
二、按統一發票為證明事項之經過而係造具記帳憑證所根據之原
    始憑證，倘商業負責人明知為不實之事項，竟開立不實之統一
    發票，係犯商業會計法第71條第1款之以明知為不實之事項而
    填製會計憑證或記入帳冊罪，該罪為刑法第215條之業務上
    登載不實文書罪之特別規定，依特別法優於普通法之原則，
    自應優先適用，自無論刑法第215條業務上登載不實文書罪之
    餘地（最高法院94年度台非字第98號判決參照）。
三、核被告邱博向所為，係違反商業會計法第71條第1款之填製
    不實會計憑證罪及稅捐稽徵法第43條第1項之幫助納稅義務
    人逃漏稅捐罪嫌。被告先後多次填製不實會計憑證、幫助逃
    漏稅捐之犯行，其時間緊接，所侵害之法益相同，係出於接
    續犯意所為，請論以接續犯。被告以一行為而同時犯上開2 
    罪，為想像競合犯，請依刑法第55條規定，從一重處斷。
四、依刑事訴訟法第451條第1項聲請逕以簡易判決處刑。
　　此　致
臺灣花蓮地方法院
中　　華　　民　　國　 111　　年　　3 　　月　　20　　日
　　　　　　　　　　　　　　　檢察官　黃曉玲
附表一：領先超導公司取得不實統一發票明細表
編號 取得不實發票之營業人名稱 發票開立期間 張數 銷售額 稅額 1 鎮和企業有限公司 102年2月至10月 11 460萬550元 23萬28元 2 永御公司 102年5月至6月 12 413萬3850元 20萬6693元 3 安晉公司 102年2月至4月 7 232萬6900元 11萬6345元 合計   30張 1106萬1300元 55萬3066元 
附表二：領先超導公司開立不實統一發票明細表
編號 取得不實發票之營業人名稱 發票開立期間 發票編號 銷售額 稅額 1 本立公司 102年2月至10月 KN00000000 33萬7500元 1萬6875元    KN00000000 32萬1750元 1萬6088元    KN00000000 27萬8000元 1萬3900元    KN00000000 22萬元 1萬1000元    MJ00000000 25萬9200元 1萬2960元    MJ00000000 29萬6000元 1萬4800元    MJ00000000 21萬2400元 1萬0620元    MJ00000000 32萬5000元 1萬6250元    MJ00000000 47萬625元 2萬3531元    MJ00000000 43萬9250元 2萬1963元    PE00000000 47萬4300元 2萬3715元    PE00000000 47萬4300元 2萬3715元    PE00000000 47萬4300元 2萬3715元    PE00000000 47萬4300元 2萬3715元    PE00000000 47萬4300元 2萬3715元    PE00000000 47萬4300元 2萬3715元    PE00000000 47萬4300元 2萬3715元    PE00000000 47萬4300元 2萬3715元    共18張 695萬4125元 34萬7707元 2 合鎧工程有限公司 102年1月至12月 KN00000000 17萬元 8500元    KN00000000 7萬5000元 3750元    KN00000000 6萬5000元 3250元    KN00000000 50萬元 2萬5000元    KN00000000 15萬元 7500元    KN00000000 50萬元 2萬5000元    KN00000000 9萬9000元 4950元    KN00000000 6萬6150元 3308元    KN00000000 10萬8000元 5400元    NG00000000 119萬4200元 5萬9710元    NG00000000 52萬6400元 2萬6320元    NG00000000 24萬4500元 1萬2225元    PE00000000 35萬500元 1萬7525元    QC00000000 35萬3743元 1萬7687元    共14張 440萬2493元 22萬125元 3 永御公司 102年4月 LL00000000 37萬5000元 1萬8750元    LL00000000 28萬7500元 1萬4375元    LL00000000 31萬6800元 1萬5840元    LL00000000 34萬2000元 1萬7100元    LL00000000 33萬3500元 1萬6675元    LL00000000 28萬元 1萬4000元    共6張 193萬4800元 9萬6740元 合計   38張 1329萬1418元 66萬4572元